臺灣臺中地方法院刑事判決　　　　　　　　　　　　九十三年度易字第二號
　　公　訴　人　臺灣臺中地方法院檢察署檢察官
　　被　　　告　甲○○
　　選任辯護人　黃錦郎律師
　　被　　　告　乙○○
右列被告因傷害案件，經檢察官提起公訴（九十二年度偵字第一五五六０號），本院
判決如左：
    主  文
甲○○傷害人之身體，處有期徒刑肆月，如易科罰金，以百元折算壹日。
乙○○傷害人之身體，處有期徒刑伍月，如易科罰金，以佰元折算壹日。
    事  實
一、緣甲○○與乙○○係多年鄰居，雙方嫌隙甚深，相處不睦，二人於民國（下同）
    九十二年六月二十日上午九時四十分許，在臺中縣大肚鄉○○路○段第五社腳橋
    南邊（同路段八五四巷口附近）相遇，雙方再起口角，甲○○、乙○○竟分別基
    於傷害犯意，互相徒手毆打對方，甲○○因此受有鼻骨骨折（斷裂）、左臂瘀腫
    、下唇裂傷縫合手術一公分、牙齦瘀腫、顏面多處瘀腫、左膝瘀腫、雙眼瘀腫結
    膜下出血及腦震盪之傷害，乙○○則受有腦震盪、蜘蛛膜下出血、前胸、四肢多
    處挫擦傷等傷害。
二、案經甲○○、乙○○分別訴由臺中縣警察局烏日分局報請臺灣臺中地方法院檢察
    署檢察官偵查起訴。
    理  由
一、訊據被告甲○○、乙○○固均坦承雙方於右揭時地發生爭執之事，惟均矢口否認
    有傷害犯行，被告甲○○辯稱：是乙○○躲在橋墩，我騎機車，乙○○手上拿鋼
    筋，我經過，他爬起來打我的鼻子，我從頭到尾都沒有動手打乙○○云云；被告
    乙○○則辯稱：甲○○從座墊上拿石頭丟我，沒有丟到我，然後他停車，人就衝
    過來打我，他把我壓在地上，空手打我頭和身體，我只有用力推他，沒有打他。
    甲○○的傷不是我打的，因為在現場他看起來沒有這些傷云云。惟查：
（一）被告甲○○於右揭時地毆打乙○○之事，業據告訴人即被告乙○○指訴在卷，
      又被告乙○○於右揭時地毆打甲○○之事，亦據告訴人即被告甲○○指訴在卷
      ，並有現場圖、照片及警員職務報告附卷可稽；且告訴人乙○○、甲○○二人
      於事發後，係由救護車分別自現場送至光田綜合醫院急診，告訴人乙○○確受
      有腦震盪、蜘蛛膜下出血、前胸、四肢多處挫擦傷之傷害，經送醫後住院六天
      始出院，及告訴人甲○○確受有鼻骨骨折、左臂瘀腫、下唇裂傷、牙齦瘀腫、
      顏面多處瘀腫、左膝瘀腫、雙眼瘀腫結膜下出血及腦震盪之傷害，經送醫後住
      院五天始出院等情，有二人就醫相片、光田綜合醫院出具之診斷證明書二紙、
      光田綜合醫院乙○○、甲○○之病歷，及警員職務報告在卷可佐，是二人自現
      場由救護車送至醫院急診，可知告訴人乙○○、甲○○二人所受之傷勢確係遭
      對方毆打所致。再依告訴人乙○○、甲○○所受之上開傷勢觀之，雙方僅以徒
      手即造成上開甚重傷勢，顯均係出於全力，且查，二人夙有舊怨，衡情遇見對
      方應即有戒備之心，是被告二人應係同時出於傷害犯意出手傷害對方。
（二）被告甲○○於警訊及本院辯稱：係被告乙○○持鐵條（約十五公分）毆打我頭
      部云云，惟查，業據被告乙○○否認，且查，倘被告乙○○有持長達十五公分
      之鐵條毆打被告甲○○，而二人互毆畢，警即到場，何以於警到達時，並未發
      現該鐵條？是被告甲○○此部分指稱並非可採。再被告甲○○於本院辯稱：未
      打乙○○云云，被告乙○○亦辯稱：只有用力推甲○○，沒有打他云云，惟倘
      其二人均未出手毆打對方，何以對方身上均會受有須住院數日之上開傷勢？是
      被告二人上開辯解，均非可採。事證明確，被告二人右揭傷害犯行堪予認定。
二、核被告二人所為，均係犯刑法第二百七十七條第一項之普通傷害罪。爰審酌被告
    二人前於九十一年間已有涉嫌互毆之傷害案件，仍待司法審結，於該案尚未審結
    前，竟仍再互毆而為本件傷害案件，顯均無悔意；又甲○○前有傷害前科，素行
    不佳，乙○○行為時年二十歲，年輕識淺，二人未思鄰居應和睦相處，竟以暴力
    相向，行為均非可取；再考量甲○○、乙○○二人之傷勢，及其二人之犯後態度
    等一切情狀，量處如主文所示之刑，並諭知易科罰金之折算標準。
據上論斷，應依刑事訴訟法第二百九十九條第一項前段，刑法第二百七十七條第一項
、第四十一條第一項前段，罰金罰鍰提高標準條例第一條前段、第二條，判決如主文
。
中      華      民      國    九十三    年      三      月    三十一    日
                                        臺灣臺中地方法院刑事第十庭
                                            審判長法官  郭  瑞  祥
                                                  法官  江  奇  峰
                                                  法官  黃  家  慧
右正本證明與原本無異。
如不服本判決，應於送達後十日內向本院提出上訴狀(須附繕本)，上訴於臺灣高等
法院臺中分院。
                                                 書記官
中      華      民      國    九十三    年      三      月    三十一    日
附錄本案所犯法條
刑法第二百七十七條第一項：傷害人之身體或健康者，處三年以下有期徒刑、拘役或
一千元以下罰金。
